臺灣臺中地方法院民事裁定
110年度聲再字第19號
再審聲請人  郭金澤  
再審相對人  衛道新世界社區管理委員會

法定代理人  林鑫堯  

上列當事人間請求給付管理費事件，再審聲請人對於民國110年8
月30日本院民事合議庭所為110年度聲再字第16號確定裁定聲請
再審，本院民事合議庭裁定如下：
    主    文
聲請駁回。
聲請再審費用由再審聲請人負擔。
    理    由
一、按民事訴訟法第507條規定：「裁定已經確定，而有第496條
    第1項或第497條之情形者，得準用本編之規定，聲請再審。
    」，而同法第501條第1項規定：「再審之訴，應以訴狀表明
    下列各款事項，提出於管轄法院為之：一、當事人及法定代
    理人。二、聲明不服之判決及提起再審之訴之陳述。三、應
    於如何程度廢棄原判決及就本案如何判決之聲明。四、再審
    理由及關於再審理由並遵守不變期間之證據。」，同法第50
    2條第1項亦規定：「再審之訴不合法者，法院應以裁定駁回
    之。」。又對於確定裁定聲請再審，依民事訴訟法第507條
    準用同法第501條第1項第4款規定，必須表明再審理由。所
    謂表明再審理由，必須指明確定裁定有如何合於法定再審事
    由之具體情事，始為相當，倘僅泛言有何條款之再審事由，
    無具體情事者，仍難謂已合法表明再審事由(參見最高法院
    民國64年台聲字第76號民事判例意旨)，且提起再審之訴，
    應表明再審理由，及關於再審理由並遵守不變期間之證據，
    其未表明者無庸命其補正(參見最高法院60年台抗字第538號
    民事判例意旨)。而「聲請再審，係準用再審之訴之規定(民
    事訴訟法第507條)，故必有再審之理由，且依法表明者，始
    得聲請再審(同法第501條第1項第4款)。否則，其聲請再審
    為不合法。」(參見最高法院60年台抗字第688號民事判例意
    旨)。據此，聲請再審，仍應合法表明再審理由，倘未依法
    表明再審理由，法院毋庸命再審聲請人補正，自得以再審之
    聲請為不合法，逕以裁定駁回之。
二、本件聲請意旨如附件即民事再審聲請狀所載。
三、經查：本件再審聲請人係對本院110年度聲再字第16號民事
    裁定(下稱系爭確定裁定)聲請再審，而系爭確定裁定係駁回
    再審聲請人對本院110年度聲再字第10號民事裁定聲請再審
    ，再審聲請人在本件再審聲請書狀雖表示系爭確定裁定具有
    民事訴訟法第496條第1項第1款適用法規顯有錯誤，及同法
    第497條規定漏未審酌足以影響於裁定之重要證物之等再審
    事由云云。惟再審聲請人表明之再審事由，乃指系爭確定裁
    定適用民法第3條第2項規定，認為會議主席橡皮便章與簽名
    具同等效力部分明顯錯誤，且漏未斟酌再審相對人於103年8
    月29日召集第26次區分所有權人會議之會議記錄內容各情。
    本院認為系爭確定裁定係從程序上駁回再審之聲請，並未實
    質審查原確定裁判(即本院臺中簡易庭107年度中簡字第1404
    號民事判決，及本院民事庭107年度簡上字第341號民事判決
    ，下同)有何法定再審事由存在，而系爭確定裁定敘及民法
    第3條第2項規定部分，係援引原確定裁判之判決理由，並無
    適用民法第3條第2項規定之情事，再審聲請人此部分主張顯
    有誤認。況依本件再審聲請意旨，再審聲請人仍係對於原確
    定裁判認定再審相對人收取管理費是否有合法之法源依據、
    區分所有權人會議記錄是否違反公寓大廈管理條例第34條第
    1項等規定，而不生效力等情為其依據，而認為具有法定再
    審事由存在，卻未具體指明系爭確定裁定究竟有何合於民事
    訴訟法第496條第1項第1款及第497條規定之再審事由之情事
    ，故系爭確定裁定以再審聲請不合法而裁定駁回，於法尚無
    不合，此經本院依職權調取系爭確定裁定卷宗查明無誤。從
    而，再審聲請人猶指摘系爭確定裁定未予審酌實體事實，未
    依法律規定而為公正實體裁判云云，顯然忽略原確定裁判及
    系爭確定裁定均應具有合於民事訴訟法第496條各款及第497
    條規定之法定再審事由存在，始有重啓前訴訟程序進入實體
    審理之可能。是參照前揭民事訴訟法第501條第1項第4款規
    定及最高法院民事判例意旨，仍應認本件再審聲請為不合法
    ，本院毋庸再命再審聲請人補正，逕以裁定駁回之。
四、結論：本件聲請再審為不合法，依民事訴訟法第436條第2項
    、第502條第1項、第505條、第95條、第78條，裁定如主文
    。
中　　華　　民　　國　 110　　年　　12　 　月　　8 　 日
              民事第四庭  審判長法  官  黃渙文

                                法  官  林宗成

                                法  官  林金灶

正本係照原本作成
本裁定不得抗告
中　　華　　民　　國　 110　　年　　12　 　月　　8 　 日
                                書記官  張隆成